臺灣臺南地方法院刑事判決
111年度交易字第559號
公  訴  人  臺灣臺南地方檢察署檢察官
被      告  許乾仁



上列被告因過失傷害案件，經檢察官提起公訴（110年度偵字第2
4120號），本院判決如下：
    主  文
許乾仁犯過失傷害罪，處有期徒刑參月，如易科罰金，以新臺幣
壹仟元折算壹日。
    犯罪事實
一、許乾仁於民國110年6月19日6時10分許，駕駛車牌號碼000-0
    000號自用小客車，沿臺南市南區中華西路1段由北往南方向
    行駛，迨駛該路段與建南路口時，本應注意車前狀況，隨時
    採取必要之安全措施，以避免發生危險，而依當時天候晴、
    日間有自然光線、柏油路面無缺陷、視距良好、無障礙物等
    情，依其智識、能力並無不能注意之情事，竟疏未注意及此
    ，適徐甘澍騎乘車牌號碼000-000號普通重型機車沿同路同
    向而來，亦疏未遵守兩段式左轉、轉彎車讓直行車之規定，
    許乾仁見狀不及，而撞及徐甘澍所騎乘機車後方，致徐甘澍
    人車倒地，因此受有創傷性顱內出血、右側第二至八根肋骨
    骨折及左側第一根肋骨骨折併血胸、右側股骨轉子骨折及左
    側內外踝關節骨骨折、雙側聲帶麻痹等傷害。嗣經員警據報
    到場處理，許乾仁自承為肇事者，並願接受裁判，而為警查
    悉上情。
二、案經許乾仁自首及徐甘澍訴由臺南市政府警察局第六分局報
    告臺灣臺南地方檢察署檢察官偵查起訴。
    理  由
壹、證據能力
　　按被告以外之人於審判外之陳述，雖不符刑事訴訟法第159
    條之1至之4之規定，而經當事人於審判程序同意作為證據，
    法院審酌該言詞陳述或書面陳述作成時之情況，認為適當者
    ，亦得為證據；當事人、代理人或辯護人於法院調查證據時
    ，知有第159條第1項不得為證據之情形，而未於言詞辯論終
    結前聲明異議者，視為有前項之同意，刑事訴訟法第159條
    之5定有明文。查本案以下所引用屬傳聞證據性質證據之證
    據能力，被告未於言詞辯論終結前聲明異議，本院審酌該證
    據作成之情況，認均無不適當情事，依刑事訴訟法第159條
    之5規定，均有證據能力。
貳、實體事項
一、訊據被告矢口否認有何過失傷害犯行，辯稱：本件車禍是告
    訴人的過失，伊沒有過失，鑑定意見認為伊未注意車前狀況
    ，根本不是這樣，只有三秒鐘就碰撞到了云云。經查： 
(一)被告於110年6月19日6時10分許，駕駛車牌號碼000-0000號
    自用小客車，沿臺南市南區中華西路1段由北往南方向行駛
    ，迨駛該路段與建南路口時，適逢告訴人騎乘車牌號碼000-
    000號普通重型機車沿同路同向而來，被告所駕駛自小客車
    撞及告訴人所騎乘機車，致告訴人人車倒地，因此受有創傷
    性顱內出血、右側第二至八根肋骨骨折及左側第一根肋骨骨
    折併血胸、右側股骨轉子骨折及左側內外踝關節骨骨折、雙
    側聲帶麻痹等傷害等情，業據告訴人於警詢時陳述明確，並
    有國立成功大學醫學院附設醫院中文診斷證明書、道路交通
    事故現場圖、道路交通事故調查報告表㈠、㈡ 各1份、現場及
    車損照片共19張、臺灣臺南地方法院檢察署檢察官勘驗筆錄
    1份在卷可稽，且為被告所不爭執，此部分事實堪以認定。
(二)按汽車行駛時，駕駛人應注意車前狀況，道路交通安全規則
    第94條第3項前段，分別定有明文。查被告駕駛上開自小客
    車，本應注意車前狀況、保持安全距離，且依當時天候晴、
    日間自然光線、柏油路面、乾燥、無缺陷、無障礙物、視距
    良好等情，有上開道路交通事故調查報告表㈠附卷可稽，顯
    無不能注意之情事，竟疏未注意及此，致撞及告訴人所騎乘
    機車後方，告訴人因此人車倒地，受有上開傷害，足認被告
    確有過失。又本案經檢察官囑託臺南市車輛行車事故鑑定會
    鑑定結果略以：徐甘澍駕驶普通重型機車，未依規定兩段式
    左轉，轉彎車未讓直行車先行，為肇事主因；許乾仁駕駛自
    小客車，未注意車前狀況，為肇事次因乙情；再經檢察官囑
    託覆議結果亦同上開鑑定意見，此有臺南市車輛行車事故鑑
    定會111年1月24日南市交鑑字第1110170052號函暨南鑑0000
    000案鑑定意見書、臺南市政府111年3月30日府交智安字第1
    110438182號函暨南覆0000000案函所附覆議意見書各1份在
    卷可憑，益證被告就本件行車事故之發生確有過失。本案告
    訴人既因上開行車事故受有上開傷害，則被告之過失行為與
    告訴人所受之傷害結果間，即具有相當因果關係，被告自應
    負過失責任。至於告訴人雖亦疏未履行之兩段式左轉，轉彎
    車未讓直行車先行之行車義務，而就本件行車事故之發生亦
    有過失，然不能因此解免被告之過失責任，併此敘明。
(三)被告雖以前詞置辯，惟依上開檢察官勘驗筆錄及照片所示（
    見偵查卷第41頁、第42頁），本件事故發生前，告訴人在被
    告駛至交岔路口前即已違規左轉，駛在被告前方，被告駕車
    來到時，與告訴人間仍有相當距離，被告顯有未注意車前狀
    況之過失，其上開辯解應屬卸責之詞，不足採信。　　
(四)綜上所述，本案事證明確，被告犯行堪可認定，應依法論科
    。
二、論罪科刑
(一)核被告所為，係犯刑法第284條前段之過失傷害罪。
(二)本件交通事故發生後，報案人或勤指中心轉來資料並未報明
    肇事人姓名，處理人員前往現場處理時，肇事人在場，並當
    場承認為肇事人等事實，有道路交通事故肇事人自首情形紀
    錄表1份在卷可按（見警卷第28頁），堪認被告於肇事後，
    未經有偵查權之公務員或機關發覺其犯嫌前，已向到場處理
    之警員坦承肇事而願接受裁判，應符合刑法第62條自首規定
    ，爰依該條前段之規定減輕其刑。
(二)爰審酌被告之年紀、智識程度（國中畢業）、素行（詳卷附
    臺灣高等法院被告前案紀錄表）、職業（保全業）、家庭經
    濟狀況（每月收入約新臺幣2萬至3萬元、無須扶養他人）、
    被告就本案交通事故之發生為肇事次因，告訴人為肇事主因
    、被告違反注意義務之程度、告訴人所受傷害程度、被告犯
    後否認過失之態度、迄未與告訴人和解等一切情狀，量處如
    主文所示之刑，併諭知易科罰金之折算標準。
據上論斷，應依刑事訴訟法第第299條第1項前段，刑法第284條
前段、第62條、第41條第1項前段，刑法施行法第1條之1第1項，
判決如主文。
本案經檢察官彭盛智提起公訴，檢察官李佳潔到庭執行職務。
中　　華　　民　　國　　111 　年　　6 　　月　　28　　日
　　　　　　　　　刑事第六庭    法　官　陳鈺雯
以上正本證明與原本無異。
如不服本判決應於收受送達後20日內向本院提出上訴書狀，並應
敘述具體理由。其未敘述上訴理由者，應於上訴期間屆滿後20日
內向本院補提理由書( 均須按他造當事人之人數附繕本) 「切勿
逕送上級法院」。
                                書記官  洪儀珊　
中　　華　　民　　國　　111 　年　　6 　　月　　29　　日
附錄論罪科刑法條：
刑法第284條
因過失傷害人者，處一年以下有期徒刑、拘役或十萬元以下罰金
；致重傷者，處三年以下有期徒刑、拘役或三十萬元以下罰金。